【裁判字號】    98,事聲,4
【裁判日期】    980527
【裁判案由】    聲明異議
【裁判全文】
臺灣宜蘭地方法院民事裁定               98年度事聲字第4號
異議人  即
債  務  人  勝昌製材股份有限公司
法定代理人  甲○○
相  對  人
即  債權人  台灣金聯資產管理股份有限公司
                        樓
法定代理人  乙○○
上列聲請人因不服本院司法事務官於民國98年2月5日就本院97年
度執字第2945號求償債務強制執行事件所為之裁定聲明異議，本
院裁定如下：
    主  文
異議駁回。
    理  由
一、本件異議意旨略以：本院97年度執字第2945號求償債務強制
    執行事件（下稱系爭執行事件），相對人聲請對異議人所有
    之不動產為拍賣，於97年12月16日第2次拍賣時，異議人曾
    派員到場，未見相對人委派人員到場或當場為承受之聲明，
    經異議人聲請閱卷後，於第2次拍賣之拍賣不動產筆錄竟見
    相對人已於當場聲明承受，顯然不合強制執行法第91條第1
    項與辦理強制執行事件應行注意事項第51點(三)、第39點即債
    權人應於拍賣期日到場始得聲明承受，拍賣筆錄之記錄，應
    詳細明確，並當場作成之規定。且卷中相對人出具之委任狀
    中，亦未見收發註記，相對人是否確於該拍賣期日到場，更
    有可疑。爰提出異議，請求廢棄原裁定並撤銷該次違法拍賣
    程序（下稱系爭拍賣程序）。
二、按拍賣之不動產無人應買或應買人所出之最高價未達拍賣最
    低價額，而到場之債權人於拍賣期日終結前聲明願承受者，
    執行法院應依該次拍賣所定之最低價額，將不動產交債權人
    承受，並發給權利移轉證書。強制執行法第91條定有明文。
三、本件異議人以於系爭執行事件本院就其所有財產於97年12月
    16 日第2次拍賣期日，曾派數名人員到場，未見相對人當場
    聲明承受拍賣不動產，但其閱卷後發現當日拍賣筆錄記載由
    相對人承受，且相對人所提出之委任狀並未見收發註記，而
    認系爭拍賣程序不合法，應予廢棄云云。惟查，系爭拍賣程
    序之拍賣不動產筆錄確經記載：「拍賣情形：本件係第二次
    拍賣，以投標方法為之。拍賣之不動產最低價額經核定為新
    台幣314,652,000元，法官當眾開標，無人應買，以債權人
    當場聲明以本次拍賣底價承受。並主張以債權抵繳價金。」
    ，承辦法官則批示「本件已由債權人承受」等語，並有當日
    開標之承辦法官、書記官及債權人即相對人代理人邱俊富簽
    名其上，足見系爭拍賣程序均係依前揭法律規定為之，無何
    不法之處。另異議人以債權人即相對人之代理人所提出之委
    任狀未有本院收發文之註記，而質疑是否確經債權人當場承
    受乙節，查法院收受相關書狀，如於遞狀者係當場交由承辦
    法官收受之情形，自無法院收發文之註記，此事屬當然。本
    件相對人代理人於97年12月16日聲明承受拍賣標的時，確有
    提出民事委任狀1件，在卷可查，是異議人執此為異議，亦
    無理由。
四、綜上，異議人聲明異議意旨，非有理由，應予駁回。
五、依強制執行法第30條之1、民事訴訟法第240條之4第3項裁定
    如主文。
中    華    民    國    98    年    5    月     27    日
                  臺灣宜蘭地方法院民事庭
                      法  官  張軒豪
正本與原本無異。
如不服本裁定應於裁定送達後10日內提出抗告狀（須附繕本），
並繳納抗告費新台幣1,000元。
中    華    民    國    98    年    6     月    2     日
                      書記官  謝佩欣


司法院資訊處製作；財團法人民間司法改革基金會備份。
